臺灣臺中地方法院刑事判決
111年度交簡上字第12號
上  訴  人  
即  被  告  楊安妮

                    籍設臺中市○○區○○里○○路0段000號(臺中○○○○○○○○○)


上列上訴人即被告因過失傷害案件，不服本院中華民國110年11
月18日110年度沙交簡字第721號第一審刑事簡易判決（聲請簡易
判決處刑案號：110年度偵字第19537號），提起上訴，本院管轄
之第二審合議庭判決如下：
    主    文
上訴駁回。
    犯罪事實
一、楊安妮於民國110年2月10日19時57分許，在臺中市○○區○○路
    0段00號前，欲由東往西方向穿越中清路時，原應注意行人
    應於綠燈時行走斑馬線，並注意有無來車，不得逕行穿越道
    路，且當時天候雨、夜間有照明、路面鋪裝柏油且濕潤無缺
    陷亦無障礙物、視距良好，並無不能注意之情事，竟疏未注
    意，貿然自安全島穿越中清路，適陳建錡騎乘車牌號碼000-
    0000號普通重型機車沿中清路外側車道往文心路方向直行至
    該處，本應注意車前狀況，隨時採取必要安全措施，而亦疏
    未注意貿然直行而撞及楊安妮，致楊安妮受有右側遠端股骨
    骨折之傷害，陳建錡則受有右側肩部挫傷、右上肢挫傷、左
    髖部挫傷及左下肢扭拉傷等傷害。
二、案經楊安妮、陳建錡訴由臺中市政府警察局第五分局報告臺
    灣臺中地方檢察署檢察官偵查起訴。
    理    由
一、證據能力部分：
  ㈠按被告以外之人於審判外之陳述，雖不符刑事訴訟法第159條
    之1 至第159 條之4 之規定，而經當事人於審判程序同意作
    為證據，法院審酌該言詞陳述或書面陳述作成時之情況，認
    為適當者，亦得為證據；又當事人、代理人或辯護人於法院
    調查證據時，知有第159 條第1 項不得為證據之情形，而未
    於言詞辯論終結前聲明異議者，視為有前項之同意，刑事訴
    訟法第159 條之5 定有明文。經查，本判決以下所引用上訴
    人即被告（下稱被告）楊安妮以外之人於審判外之言詞或書
    面陳述，對被告而言，性質上均屬傳聞證據，惟被告已知悉
    有刑事訴訟法第159條第1 項之情形，並同意該等證據有證
    據能力（本院簡上卷第65頁），本院審酌上開證據作成時之
    情況，尚無違法取證或不當之情形，復與本案之待證事實間
    具有相當之關聯性，以之作為證據應屬適當，揆諸上開規定
    ，應認有證據能力。
  ㈡傳聞法則乃對於被告以外之人於審判外之言詞或書面陳述而
    為之規範。本判決以下引用之非供述證據，無刑事訴訟法第
    159 條第1 項規定傳聞法則之適用，因與本案待證事實具有
    關聯性，且無證據證明係公務員違法取得之物，依法自得作
    為證據。
二、認定事實所憑之證據及理由：
    上揭犯罪事實，業據被告於警詢、偵查、本院準備程序及審
    理中均坦承不諱（偵卷第54-56、152、本院交簡上卷第65-6
    6、140頁），核與證人即告訴人陳建錡於警詢、偵查之證述
    相符（偵卷第58-60、152頁），並有員警職務報告、中國醫
    藥大學附設醫院診斷證明書、臺中市政府警察局道路交通事
    故初步分析研判表、道路交通事故現場圖、道路交通事故調
    查報告表㈠㈡、現場及監視器畫面翻拍照片、臺中市政府警察
    局道路交通事故談話紀錄表、臺中市政府警察局交通事故補
    充資料表等件在卷足憑（偵卷第51、63-71、75、79-86、91
    -94、97頁），足認被告前開任意性自白與事實相符，堪以
    採信，是本案事證明確，被告犯行足堪認定，應依法論科。
三、論罪科刑及駁回上訴之理由：
  ㈠核被告所為，係犯刑法第284條前段之過失傷害罪。
  ㈡被告於發生交通事故後，在有偵查犯罪權限之機關或公務員
    發覺本案犯行前，在處理人員前往就醫之醫院處理時在場，
    當場承認為肇事人，而自首接受裁判，此有臺中市政府警察
    局道路交通事故肇事人自首情形紀錄表在卷可憑（偵卷第89
    頁），爰依刑法第62條前段規定，減輕其刑。
  ㈢原審認被告本案犯行罪證明確，適用刑法第284條前段、第62
    條前段、第41條第1項前段，刑法施行法第1條之1第1項等規
    定，量處拘役20日，並諭知易科罰金之折算標準。經核原審
    判決認事用法並無違誤，就量刑部分，並未逾越法定刑度，
    亦未濫用自由裁量之權限，應予維持。被告上訴意旨以：對
    方沒有跟我調解，也沒有探視或打電話給我云云，然被告上
    訴並未指摘原判決有何違背法令之處，且本案量刑基礎仍與
    原審一致，是其上訴為無理由，應予駁回。 
據上論斷，依刑事訴訟法第455條之1第1項、第3項、第368條，
判決如主文。
本案經檢察官洪淑姿聲請簡易判決處刑，檢察官郭逵到庭執行職
務。
中　　華　　民　　國　　111 　年　　8　　 月  　30　　日
                  刑事第六庭  審判長法  官  柯志民
　                                  法  官　戰諭威
                                    法  官  蔡逸蓉
以上正本證明與原本無異。
不得上訴。
                                    書記官  蔡秀貞   
中　　華　　民　　國　　111 　年　　8　　 月  　30　　日
附錄論罪科刑法條
刑法第284條
因過失傷害人者，處一年以下有期徒刑、拘役或十萬元以下罰金
；致重傷者，處三年以下有期徒刑、拘役或三十萬元以下罰金。